public_html/app/tools/lang/data/vec2.aff
FLAG UTF-8
SFX X Y 10 # piante e mistièri
SFX X 0 a [oò][lr]
SFX X 0 a ar
SFX X 0 e [oò][lr]
SFX X 0 e ar
SFX X 0 i [oò][lr]
SFX X 0 i ar
SFX X 0 i èr
SFX X 0 o [oò][lr]
SFX X 0 o ar
SFX X 0 o èr


# FIXME
# Se pòl katar un metaplaxmo de deklinaŧion a la 2a koniug. par tuti i mòdi e i tenpi fora ke inté ‘l infenío, partithipio ativo, e xerundio
# Se pòl katar un metaplaxmo da la 3a koniug. a la 2a koniug. intel partithipio pasivo ko la dexinentha in -st-, e intel xerundio

# sostantivi alterài
# dict: -òto/B
# dict: -ato/B
# dict: -on/B
# dict: -eto/B
# dict: -òlo/B
# dict: -èlo/B
# dict: -elo/B
# dict: -ino/B
# dict: -uŧo/B
# dict: -sino/B
# dict: -esino/B
# dict: -ŧino/B
# dict: -eŧino/B
# dict: -ŧuŧo/B
# dict: -eŧuŧo/B
# dict: -đino/B
# dict: -eđino/B
# dict: -đuŧo/B
# dict: -eđuŧo/B
# dict: -lino/B
# dict: -olino/B
# dict: -luŧo/B
# dict: -oluŧo/B
# dict: -rino/B
# dict: -erino/B
# dict: -ruŧo/B
# dict: -eruŧo/B
# dict: -ato/B
# dict: -aŧo/B
# dict: -uko/B

# artíkoli
# dict: el
# dict: al
# dict: lo/B
# dict: ‘l
# dict: l’
# dict: i
# dict: un
# dict: on
# dict: an
# dict: na
# dict: ‘n
# dict: n’
# dict: del
# dict: dela/W
# dict: dei

# ajetivi
# dict: molto/B
# dict: poko/B
# dict: bon/B
# dict: kativo/B
# dict: grando/B
# dict: cèo/B
# dict: cèn/B
# dict: picenin/B
# dict: pícol/B
# dict: alto/B
# dict: baso/B
# dict: primo/B
# dict: dopo
# dict: kuà
# dict: là
# dict: mèjo
# dict: pèđo
# dict: mejor/B
# dict: peđor/B
# dict: mađor/B
# dict: menor/B
# dict: superior/B
# dict: inferior/B
# dict: anterior/B
# dict: posterior/B
# dict: ŧiterior/B
# dict: ulterior/B
# dict: ben
# dict: mal
# dict: tanto/B
# dict: tanton
# dict: asè
# dict: asàe
# dict: vero/B
# dict: fòrte/D
# dict: mai
# dict: no
# dict: pi
# dict: manko
# dict: plúrimo/B
# dict: òtimo/B
# dict: pèsimo/B
# dict: màsimo/B
# dict: mínimo/B
# dict: suprèmo/B
# dict: ínfimo/B
# dict: pòstumo/B
# dict: ŧítimo/B
# dict: último/B

# pronòmi líberi sojèto, indirèto, e reflesivo
# dict: noaltre/D
# dict: nialtre/D
# dict: altre/D
# dict: nu
# dict: nui
# dict: voaltre/D
# dict: vialtre/D
# dict: v’
# dict: vu
# dict: vui
# dict: elo/B
# dict: lu
# dict: lore/D
# dict: sè

# pronòmi klítegi konplemento e reflesivi, e inparsonal e pasivante 'se'
# dict: me/D
# dict: ne
# dict: se/D
# dict: te/D
# dict: ve
# dict: lo/B
# dict: ge

# pronòmi klítegi partitivo 'ne/en' e logativo 'ge'
# dict: en

# pronòmi klítegi sojèto

# pronòme relativo 'ke'
# dict: ke/D

# pronòme e ajetivo posesivo
# dict: mé
# dict: méo/B
# dict: nòstro/B
# dict: tó
# dict: tóo/B
# dict: vòstro/B
# dict: só
# dict: sóo/B

# pronòme e ajetivo demostrativo
# dict: sto/B
# dict: kuel
# dict: kuelo/B

# pronòme e ajetivo identifegativo
# dict: isteso/B
# dict: insteso/B
# dict: medèximo/B
# dict: medèmo/B
# dict: tal

# pronòme e ajetivo interogativo e esklamativo
# dict: kuant
# dict: kuanto/B
# dict: kualo/B
# dict: dove
# dict: indove
# dict: onde
# dict: kome
# dict: kuando
# dict: kuande
# dict: parké
# dict: parkòsa
# dict: ci
# dict: kòsa
# dict: ‘sa

# kuantifegador
# dict: uno
# dict: una
# dict: oñiuno/B
# dict: anbi
# dict: intrami
# dict: kualke
# dict: kualkòsa
# dict: kalkuno/B
# dict: kalkeduno/B
# dict: kualsiasi
# dict: nisuno/B
# dict: ñisun/B
# dict: nesuno/B
# dict: ñesun/B
# dict: molto/B
# dict: poko/B
# dict: arkuanto/B
# dict: rakuanto/B
# dict: altretanto/B
# dict: tuto/B
# dict: altro/B
# dict: st’
# dict: kuelaltro/B
# dict: ŧèrto/B
# dict: bastanŧa
# dict: òñi
# dict: òñe
# dict: ñente
# dict: ñinte
# dict: masa

# avèrbi
# dict: -on(i)
# dict: -mente
# dict: -mentre

# prepoxiŧioni
# dict: di
# dict: a
# dict: da
# dict: in
# dict: inte
# dict: ko
# dict: so
# dict: sora
# dict: soto
# dict: sote
# dict: rento
# dict: drento
# dict: fora
# dict: vèrso
# dict: inver
# dict: par
# dict: tra
# dict: intra
# dict: fra
# dict: infra
# dict: dal
# dict: tel
# dict: intel
# dict: kol
# dict: sol
# dict: pal
# dict: ai
# dict: dai
# dict: téi
# dict: intéi
# dict: koi
# dict: soi
# dict: pai
# dict: t’
# dict: int’
# dict: s’
# dict: prima
# dict: indrío
# dict: despò
# dict: dapò
# dict: daspò
# dict: entro
# dict: ŧirka
# dict: vantaxo
# dict: xvantaxo
# dict: đudíŧio
# dict: graŧie
# dict: konpañía/W
# dict: insenbre
# dict: inpé
# dict: posto
# dict: solo
# dict: despèto

# numerali - kardenali
# dict: xèro/V
# dict: un
# dict: do
# dict: doi
# dict: doe
# dict: du
# dict: trè
# dict: trèa
# dict: trèi
# dict: tri
# dict: kuatro
# dict: ŧinkue
# dict: síe
# dict: sète
# dict: òto
# dict: nove
# dict: nòve
# dict: dièxe/b
# dict: dexe/b
# dict: úndexe
# dict: dódexe
# dict: trédexe
# dict: kuatòrdexe
# dict: kuíndexe
# dict: sédexe
# dict: dexsète
# dict: dexesète
# dict: dexdòto
# dict: dexedòto
# dict: dexnove
# dict: dexenove
# dict: vinti/b
# dict: trénta/b
# dict: kuaranta/b
# dict: ŧinkuanta/b
# dict: sesanta/b
# dict: setanta/b
# dict: otanta/b
# dict: novanta/b
# dict: ŧento/b
# dict: doxento/b
# dict: trexento/b
# dict: mile/b
# dict: melion/Tb
# dict: meliardo/Tb

# numerali - ordenali
# dict: primo/B
# dict: primèro/B
# dict: primièro/B
# dict: sekondo/B
# dict: tèrŧo/B
# dict: kuarto/B
# dict: kuinto/B
# dict: sèsto/B
# dict: sètimo/B
# dict: otavo/B
# dict: nòno/B
# dict: dèŧimo/B
# dict: último/B
# dict: penúltimo/B
# dict: terŧ’/a
# dict: kuart’/a
# dict: kuint’/a
# dict: sèst’/a

# numerali - koletivi
# dict: pèr
SFX % N 17
SFX % èxe    exena    dièxe
SFX % úndexe undexena úndexe
SFX % ódexe  odexena  dódexe
SFX % édexe  edexena  trédexe
SFX % òrdexe ordexena kuatòrdexe
SFX % índexe indexena kuíndexe
SFX % édexe  edexena  sédexe
SFX % ète    etena    sète
SFX % òto    otena    dòto
SFX % e      ena      n[oò]ve
SFX % i      ena      vinti
SFX % énta   entena   trénta
SFX % a      ena      anta
SFX % o      enèr     [ŧx]ento
SFX % e      èr       mile
SFX % 0      èr       melion
SFX % o      èr       meliardo

# numerali - moltiplegativi
# dict: únego/B
# dict: úñolo/B
# dict: síngolo/B
# dict: sénplise
# dict: sinpio/B
# dict: sinplio/B
# dict: senpio/B
# dict: dopio/B
# dict: triplo/B
# dict: kuàdruplo/B
# dict: kuíntuplo/B
# dict: sèstuplo/B
# dict: sètuplo/B
# dict: òtuplo/B
# dict: nònuplo/B
# dict: dèkuplo/B
# dict: ŧéntuplo/B
# dict: milèkuplo/B

# numerali - fraŧionari
# dict: mèđo/B

# numeraŧion latina
# dict: I/£
# dict: V/£
# dict: X/£$
# dict: XX/£$
# dict: XXX/£$
# dict: L/£$
# dict: C/£$
# dict: D/£$
# dict: M/£$
SFX £ N 10
SFX £ 0 I    [IVXLCDM]
SFX £ 0 II   [IVXLCDM]
SFX £ 0 III  [VXLCDM]
SFX £ 0 IV   [XLCDM]
SFX £ 0 V    [IXLCDM]
SFX £ 0 VI   [XLCDM]
SFX £ 0 VII  [XLCDM]
SFX £ 0 VIII [XLCDM]
SFX £ 0 IX   [XLCDM]
SFX £ 0 X    I

PFX $ N 62
PFX $ 0 X      [LC]
PFX $ 0 L      X
PFX $ 0 C      [XLCDM]
PFX $ 0 CX     [LC]
PFX $ 0 CL     X
PFX $ 0 CC     [XLC]
PFX $ 0 CCX    [LC]
PFX $ 0 CCL    X
PFX $ 0 CCC    [XL]
PFX $ 0 CCCX   [LC]
PFX $ 0 CCCL   X
PFX $ 0 CD     [XL]
PFX $ 0 CDX    [LC]
PFX $ 0 CDL    X
PFX $ 0 D      [XLC]
PFX $ 0 DX     [LC]
PFX $ 0 DL     X
PFX $ 0 DC     [XLC]
PFX $ 0 DCX    [LC]
PFX $ 0 DCL    X
PFX $ 0 DCC    [XLC]
PFX $ 0 DCCX   [LC]
PFX $ 0 DCCL   X
PFX $ 0 DCCC   [XL]
PFX $ 0 DCCCX  [LC]
PFX $ 0 DCCCL  X
PFX $ 0 CM     [XL]
PFX $ 0 CMX    [LC]
PFX $ 0 CML    X
PFX $ 0 M      [XLCDM]
PFX $ 0 MX     [LC]
PFX $ 0 ML     X
PFX $ 0 MC     [XLCMD]
PFX $ 0 MCX    [LC]
PFX $ 0 MCL    X
PFX $ 0 MCC    [XLC]
PFX $ 0 MCCX   [LC]
PFX $ 0 MCCL   X
PFX $ 0 MCCC   [XL]
PFX $ 0 MCCCX  [LC]
PFX $ 0 MCCCL  X
PFX $ 0 MCD    [XL]
PFX $ 0 MCDX   [LC]
PFX $ 0 MCDL   X
PFX $ 0 MD     [XLC]
PFX $ 0 MDX    [LC]
PFX $ 0 MDL    X
PFX $ 0 MDC    [XLC]
PFX $ 0 MDCX   [LC]
PFX $ 0 MDCL   X
PFX $ 0 MDCC   [XLC]
PFX $ 0 MDCCX  [LC]
PFX $ 0 MDCCL  X
PFX $ 0 MDCCC  [XL]
PFX $ 0 MDCCCX [LC]
PFX $ 0 MDCCCL X
PFX $ 0 MCM    [XL]
PFX $ 0 MCMX   [LC]
PFX $ 0 MCML   X
PFX $ 0 MM     [XLC]
PFX $ 0 MMX    [LC]
PFX $ 0 MML    X

# đorni de la setemana
# dict: Luni
# dict: Marti
# dict: Mèrkore
# dict: Mèrkol
# dict: Điòba
# dict: Đòbia
# dict: Đoba
# dict: Đobia
# dict: Vénare
# dict: Véndre
# dict: Véndri
# dict: Véner
# dict: Vénere
# dict: Sabo
# dict: Doménega

# mexi
# dict: Đenaro
# dict: Đanèr
# dict: Đenèr
# dict: Febraro
# dict: Fevraro
# dict: Fevrèr
# dict: Marŧo
# dict: Aprile
# dict: Avril
# dict: Mađo
# dict: Majo
# dict: Đuño
# dict: Junio
# dict: Lujo
# dict: Lulio
# dict: Agosto
# dict: Seténbre
# dict: Seténbare
# dict: Otóbre
# dict: Otóbare
# dict: Novénbre
# dict: Novénbare
# dict: Dexénbre
# dict: Dexénbare

# staxon (ant. saxon)
# dict: Primavera
# dict: Primaverta
# dict: Vèrta
# dict: Insuta
# dict: Ansuda
# dict: Istà
# dict: Autuno
# dict: Otuno
# dict: Fardima
# dict: Invèrno

# đonture koordenanti
# dict: né
# dict: néke
# dict: ní
# dict: ñanka
# dict: anka
# dict: oltre
# dict: pitòst
# dict: pitòsto
# dict: altrimenti
# dict: ma
# dict: anŧi
# dict: inveŧe
# dict: defati
# dict: parké
# dict: parò
# dict: anpò
# dict: siben
# dict: donka
# dict: adonka
# dict: alora
# dict: insoma
# dict: kusí
# dict: kusíta
# dict: kuindi
# dict: sia
# dict: kome
# dict: fà
# dict: kofà
# dict: tant/B

# đonture subordenanti
# dict: de
# dict: parkome
# dict: sikome
# dict: sí
# dict: almanko
# dict: finké
# dict: mentre
# dict: pena
# dict: intanto
# dict: kó
# dict: vanti
# dict: drio
# dict: man
# dict: kondiŧion
# dict: pato
# dict: basta
# dict: kaxo
# dict: kaxomài
# dict: nò
# dict: kuaxi
# dict: skuaxi
# dict: fora
# dict: via
# dict: senŧa

# esklamaŧion
# dict: ah
# dict: aah
# dict: eh
# dict: ehh
# dict: ih
# dict: oh
# dict: ohh
# dict: uh
# dict: ahi
# dict: ehi
# dict: ufa
# dict: òhu
# dict: òhi
# dict: ohi
# dict: ohe
# dict: ohé
# dict: ohu
# dict: bah
# dict: cò
# dict: mah
# dict: ehm
# dict: uhm
# dict: mh
# dict: ssh
# dict: ha
# dict: ho
# dict: òco
# dict: èko
# dict: brao
# dict: bravo
# dict: fòrŧa
# dict: korajo
# dict: ben
# dict: benon
# dict: basta
# dict: viva
# dict: a
# dict: pò
# dict: mò
# dict: vara
# dict: ‘ara
# dict: tarà
# dict: mostro
# dict: bèlo
# dict: mixèria
# dict: òro
# dict: viva
# dict: brr
# dict: malani
# dict: guài
# dict: fiol
# dict: fiòl
# dict: kan
# dict: magari
# dict: cao
# dict: sani
# dict: sanité
# dict: salve
# dict: pòro/B
# dict: mona
# dict: din
# dict: don
# dict: tik
# dict: tak
# dict: patapúnfete
# dict: pàfete
# dict: cik
# dict: cak
# dict: ñao
# dict: kikirikí




# TODO
# pàx. 119


#SFX Y N 12
#SFX Y o emente [lu]ento
#SFX Y o amente [^t]o
#SFX Y o amente [^n]to
#SFX Y o amente [^e]nto
#SFX Y o amente [^lu]ento
#SFX Y 0 mente  [^rln]e
#SFX Y e mente  [aeiou]re
#SFX Y 0 mente  [^aeiou]re
#SFX Y e mente  [^l]le
#SFX Y 0 mente  lle
#SFX Y e amente one
#SFX Y 0 mente  [^o]ne-
